Inventaris van de archieven van de Arrondissementsrechtbank te 's-Gravenhage (1958) 1980-1989 (1996) en het Parket van de Officier van Justitie te 's-Gravenhage 1980-1989
Nationaal Archief, Den Haag
- Arrondissementsrechtbank te ’s-Gravenhage, I
  - Stukken over afzonderlijke onderwerpen m.b.t. de rechtspraak, 2
    - Meervoudige kamer, 2.3
      - Aangebracht bij request, 2.3.1
        - Faillissement, 2.3.1.1
          - "Faillissementsdossiers", requesten tot faillietverklaring, 1980 - 1989; 3013-3142; 130 pakken
            - Faillissementsnrs. F 486/83 - F 533/83, 3051
            - Faillissementsnrs. F 534/83 - F 560/83, 3052
            - Faillissementsnrs. F 561/83 - F 588/83, 3053
            - Faillissementsnrs. F 589/83 - F 615/83, 3054
            - Faillissementsnrs. F 1/84 - F 30/84, 3055
            - Faillissementsnrs. F 31/84 - F 65/84, 3056
            - Faillissementsnrs. F 66/84 - F 80/84, 3057
            - Faillissementsnrs. F 81/84 - F 115/84, 3058
            - Faillissementsnrs. F 116/ 84 - F 155/84, 3059
            - Faillissementsnrs. F 156/84 - F 174/84, 3060
            - Faillissementsnrs. F 175/84 - F 195/84, 3061
            - Faillissementsnrs. F 196/84 - F 230/84, 3062
            - Faillissementsnrs. F 231/84 - F 244/84, 3063
            - Faillissementsnrs. F 245/84 - F 280/84, 3064
            - Faillissementsnrs. F 281/84 - F 299/84, 3065
            - Faillissementsnrs. F 300/84 - F 325/84, 3066
            - Faillissementsnrs. F 326/84 - F 370/84, 3067
            - Faillissementsnrs. F 371/84 - F 380/84, 3068
            - Faillissementsnrs. F 381/84 - F 415/84, 3069
            - Faillissementsnrs. F 416/84 - F 452/84, 3070
            - Faillissementsnrs. F 453/84 - F 479/84, 3071
            - Faillissementsnrs. F 480/84 - F 515/84, 3072
            - Faillissementsnrs. F 516/84 - F 556/84, 3073
            - Faillissementsnrs. F 557/84 - F 581/84, 3074
            - Faillissementsnrs. F 1/85 - F 30/85, 3075
            - Faillissementsnrs. F 31/85 - F 89/85, 3076
            - Faillissementsnrs. F 90/85 - F 130/85, 3077
            - Faillissementsnrs. F 131/85 - F 149/85, 3078
            - Faillissementsnrs. F 150/85 - F 196/85, 3079
            - Faillissementsnrs. F 197/85 - F 220/85, 3080
            - Faillissementsnrs. F 221/85 - F 255/85, 3081
            - Faillissementsnrs. F 256/85 - F 289/85, 3082
            - Faillissementsnrs. F 290/85 - F 310/85, 3083
            - Faillissementsnrs. F 311/85 - F 335/85, 3084
            - Faillissementsnrs. F 336/85 - F 350/85, 3085
            - Faillissementsnrs. F 351/85 - F 385/85, 3086
            - Faillissementsnrs. F 386/85 - F 420/85, 3087
            - Faillissementsnrs. F 421/85 - F 452/85, 3088
            - Faillissementsnrs. F 453/85 - F 475/85, 3089
            - Faillissementsnrs. F 1/86 - F 30/86, 3090
            - Faillissementsnrs. F 31/86 - F 65/86, 3091
            - Faillissementsnrs. F 66/86 - F 99/86, 3092
            - Faillissementsnrs. F 100/86 - F 135/86, 3093
            - Faillissementsnrs. F 136/86 - F 160/86, 3094
            - Faillissementsnrs. F 161/86 - F 189/86, 3095
            - Faillissementsnrs. F 190/86 - F 220/86, 3096
            - Faillissementsnrs. F 221/86 - F 258/86, 3097
            - Faillissementsnrs. F 259/86 - F 285/86, 3098
            - Faillissementsnrs. F 286/86 - F 310/86, 3099
            - Faillissementsnrs. F 311/86 - F 330/86, 3100
            - Faillissementsnrs. F 331/86 - F 355/86, 3101
            - Faillissementsnrs. F 356/86 - F 379/86, 3102
            - Faillissementsnrs. F 380/86 - F 395/86, 3103
            - Faillissementsnrs. F 1/87 - F 30/87, 3104
            - Faillissementsnrs. F 31/87 - F 55/87, 3105
            - Faillissementsnrs. F 56/87 - F 88/87, 3106
            - Faillissementsnrs. F 89/87 - F 125/87, 3107
            - Faillissementsnrs. F 126/87 - F 160/87, 3108
            - Faillissementsnrs. F 161/87 - F 189/87, 3109
            - Faillissementsnrs. F 190/87 - F 210/87, 3110
            - Faillissementsnrs. F 211/87 - F 235/87, 3111
            - Faillissementsnrs. F 236/87 - F 260/87, 3112
            - Faillissementsnrs. F 261/87 - F 275/87, 3113
            - Faillissementsnrs. F 276/87 - F 299/87, 3114
            - Faillissementsnrs. F 300/87 - F 315/87, 3115
            - Faillissementsnrs. F 316/87 - F 333/87, 3116
            - Faillissementsnrs. F 1/88 - F 35/88, 3117
            - Faillissementsnrs. F 36/88 - F 78/88, 3118
            - Faillissementsnrs. F 79/88 - F 115/88, 3119
            - Faillissementsnrs. F 116/88 - F 140/88, 3120
            - Faillissementsnrs. F 141/88 - F 165/88, 3121
            - Faillissementsnrs. F 166/88 - F 185/88, 3122
            - Faillissementsnrs. F 186/88 - F 206/88, 3123
            - Faillissementsnrs. F 207/88 - F 230/88, 3124
            - Faillissementsnrs. F 231/88 - F 250/88, 3125
            - Faillissementsnrs. F 251/88 - F 282/88, 3126
            - Faillissementsnrs. F 283/88 - F 308/88, 3127
            - Faillissementsnrs. F 309/88 - F 333/88, 3128
            - Faillissementsnrs. F 1/89 - F 25/89, 3129
            - Faillissementsnrs. F 26/89 - F 40/89, 3130
            - Faillissementsnrs. F 41/89 - F 65/89, 3131
            - Faillissementsnrs. F 66/89 - F 99/89, 3132
            - Faillissementsnrs. F 100/89 - F 126/89, 3133
            - Faillissementsnrs. F 127/89 - F 150/89, 3134
            - Faillissementsnrs. F 151/89 - F 170/89, 3135
            - Faillissementsnrs. F 171/89 - F 190/89, 3136
            - Faillissementsnrs. F 191/89 - F 220/89, 3137
            - Faillissementsnrs. F 221/89 - F 240/89, 3138
            - Faillissementsnrs. F 241/89 - F 258/89, 3139
            - Faillissementsnrs. F 259/89 - F 274/89, 3140
            - Faillissementsnrs. F 275/89 - F 296/89, 3141
            - Faillissementsnrs. F 297/89 - F 313/89, 3142
          - Kaartsystemen betreffende afgedane requesten tot faillietverklaring, 1965 - 1994; 3143-3146; 4 kaartsystemen
            Geordend op alfabet op beginletter van de achternaam of firmanaam van de schuldenaar.
            Zie voor de dossiers inv.nrs. 3013 - 3142.
            - A - E, 3143
              Openbaarheid beperkt tot 01-01-2069
            - F - La, 3144
            - Le - Sch, 3145
            - Sd - Z, 3146
        - Surséance van betaling, 2.3.1.2
          - Dossiers betreffende surséance van betaling, 1980 - 1989; 3147-3155; 9 pakken
            Geordend op surséancenummer (S).
            - Surséancenummers. 551 - 612, 3147
            - Surséancenummers. 613 - 624, 639 en 651, 3148
              Betreft 1 dossier.
            - Surséancenummers. 625 - 685, 3149
            - Surséancenummers. 686 - 725, 3150
            - Surséancenummers. 726 - 771, 3151
            - Surséancenummers. 772 - 819, 3152
            - Surséancenummers. 820 - 845, 3153
            - Surséancenummers. 846 - 895, 3154
            - Surséancenummers. 896 - 936, 3155
          - Kaartsystemen betreffende requesten inzake surséance van betaling, (1974) 1980 - 1994; 3156; 1 kaartsysteem
            Geordend op alfabet.
            Uit het voorgaande blok 1970 -1979 (3.03.79) is maar 1 klapperkaartje bewaard gebleven.
        - Echtscheiding en scheiding van tafel en bed, 2.3.1.3
          - Dossiers betreffende het verlenen van omgangsregelingen, tussen de ouder die niet met het gezag belast is en de minderjarige, 1980 - 1989; 3157-3206; 49 pakken
            Geordend op nummer van de omgangsregeling (afgekort O.R.).
            Zie voor de toegangen de inv.nrs. 3476- 3480.
            - 1980 O.R. nummers 1 - 22, 3157
            - 1980 O.R. nummers 23 - 42, 3158
            - 1980 O.R. nummers 43 - 60, 3159
            - 1980 O.R. nummers 61 - 85, 3160
            - 1980 O.R. nummers 86 - 101, 3161
            - 1981 O.R. nummers 1 - 25, 3162
            - 1981 O.R. nummers 26 - 50, 3163
            - 1981 O.R. nummers 51 - 72, 3164
            - 1981 O.R. nummers 73 - 84, 3165
            - 1982 O.R. nummers 1 - 32, 3166
            - 1982 O.R. nummers 33 - 60, 3167
            - 1982 O.R. nummers 61 - 85, 3168
            - 1982 O.R. nummers 86 - 110, 3169
            - 1982 O.R. nummers 111 - 120, 3170
            - 1983 O.R. nummers 1 - 15, 3171
            - 1983 O.R. nummers 16 - 40, 3172
            - 1983 O.R. nummers 41 - 70, 3173
            - 1983 O.R. nummers 71 - 85, 3174
            - 1983 O.R. nummers 86 - 115, 3175
            - 1984 O.R. nummers 1 - 30, 3176
            - 1984 O.R. nummers 31 - 55, 3177
            - 1984 O.R. nummers 56 - 85, 3178
            - 1984 O.R. nummers 86 - 105, 3179
            - 1984 O.R. nummers 106 - 120, 3180
            - 1985 O.R. nummers 1 - 35, 3181
            - 1985 O.R. nummers 36 - 55, 3182
            - 1985 O.R. nummers 56 - 80, 3183
            - 1985 O.R. nummers 81 - 100, 3184
            - 1985 O.R. nummers 101 - 131, 3185
            - 1986 O.R. nummers 1 - 30, 3186
            - 1986 O.R. nummers 31 - 60, 3187
            - 1986 O.R. nummers 61 - 85, 3188
            - 1986 O.R. nummers 86 - 115, 3189
            - 1986 O.R. nummers 116 - 130, 3190
            - 1987 O.R. nummers 1 - 25, 3191
            - 1987 O.R. nummers 26 - 55, 3192
            - 1987 O.R. nummers 56 - 85, 3193
            - 1987 O.R. nummers 86 - 105, 3194
            - 1987 O.R. nummers 106 - 135, 3195
            - 1987 O.R. nummers 136 - 160, 3196
              De nummers 87.160 en 88.3 betreffen dezelfde minderjarige.
            - 1988 O.R. nummers 1 - 35, 3197
            - 1988 O.R. nummers 36 - 70, 3198
            - 1988 O.R. nummers 71 - 95, 3199
            - 1988 O.R. nummers 96 - 125, 3200
            - 1988 O.R. nummers 126 - 145, 3201
            - 1989 O.R. nummers 1 - 30, 3202
            - 1989 O.R. nummers 31 - 70, 3203
            - 1989 O.R. nummers 71 - 100, 3204
            - 1989 O.R. nummers 101 - 125, 3205
            - 1989 O.R. nummers 126 - 135, 3206
          - Rollen betreffende ouderverhoren, 1980 - 1989; 3207-3222; 16 pakken
            Speciale zitting waarbij de rechter de ouders hoort, voordat hij/zij een beslissing neemt betreffende ouderlijke macht of voogdij, alimentatie en de omgangsregeling t.a.v. de minderjarige kinderen.
            Bevat ook Pro forma zittingen, dit zijn zittingen waarop de zaken niet definitief worden behandeld.
            Bevat ook rollen van rechtbankzittingen die behandeld zijn in het kantongerechtgebouw van Leiden.
            - 1980 jan 7 - dec 22, 3207
            - 1981 jan 5 - dec 28, 3208
            - 1982 jan 4 - dec 30, 3209
            - 1983 jan 3 - dec 29, 3210
            - 1984 jan 2 - juni 28, 3211
            - 1984 juli 2 - dec 27, 3212
            - 1985 jan 7 - juni 27, 3213
            - 1985 juli 1 - dec 30, 3214
            - 1986 jan 1 - juni 30, 3215
            - 1986 juli 7 - dec 22, 3216
            - 1987 jan 5 - juni 29, 3217
            - 1987 juli 6 - dec 26, 3218
            - 1988 jan 4 - juni 30, 3219
            - 1988 juli 1 - dec 22, 3220
            - 1989 jan 2 - juli 31, 3221
            - 1989 aug 11 - dec 18, 3222
          - Register van inschrijving van requesten van voorlopige voorziening (aanvaarding of verwerping) en van echtscheidingen op gemeenschappelijke verzoek van beide echtgenoten, 1987 - 1989; 3223-3224; 2 delen
            Alleen voor het jaar 1987 is een alfabetische klapper als toegang aangelegd (zie inv.nr. 3844)
            Voor de jaren 1980 - 1986 werden de bovengenoemde requesten ingeschreven in het requestenregister (inv.nrs. 3825 - 3835).
            - 1987 jan 1 - 1988 juni 24, 3223
            - 1988 juni 27 - 1989 nov 22, 3224
        - Alimentatie, 2.3.1.4
          - Processen-verbaal van verhoor ter raadkamer, requesten en beschikkingen betreffende intrekking, wijziging en vaststelling van de alimentatie, 1980 - 1989; 3225-3367, 4705-4706; 145 pakken
            Alimentatie is een bijdrage in de kosten van levensonderhoud (bijv. kinderen, ex-echtgenoot).
            : Zie voor de toegangen de inv.nrs. 3368 - 3377.
            - 1980 A. nummers 1 - 45, 3225
            - 1980 A. nummers 46 - 85, 3226
            - 1980 A. nummers 86 - 125, 3227
            - 1980 A. nummers 126 - 160, 3228
            - 1980 A. nummers 161 - 200, 3229
            - 1980 A. nummers 201 - 240, 3230
            - 1980 A. nummers 241 - 290, 3231
            - 1980 A. nummers 291 - 335, 3232
            - 1980 A. nummers 336 - 375, 3233
            - 1980 A. nummers 376 - 415, 3234
            - 1980 A. nummers 416 - 450, 3235
            - 1980 A. nummers 451 - 485, 3236
            - 1980 A. nummers 486 - 515, 3237
            - 1980 A. nummers 516 - 565, 3238
            - 1980 A. nummers 566 - 590, 3239
            - 1981 A. nummers 1 - 40, 3240
            - 1981 A. nummers 41 - 80, 3241
            - 1981 A. nummers 81 - 125, 3242
            - 1981 A. nummers 126 - 185, 3243
            - 1981 A. nummers 186 - 245, 3244
            - 1981 A. nummers 246 - 315, 3245
            - 1981 A. nummers 316 - 350, 3246
            - 1981 A. nummers 351 - 400, 3247
            - 1981 A. nummers 401 - 465, 3248
            - 1981 A. nummers 466 - 525, 3249
            - 1981 A. nummers 526 - 580, 3250
            - 1981 A. nummers 581 - 630, 3251
            - 1981 A. nummers 631 - 680, 3252
            - 1981 A. nummers 681 - 727, 3253
            - 1982 A. nummers 1 - 70, 3254
            - 1982 A. nummers 71 - 110, 3255
            - 1982 A. nummers 111 - 170, 3256
            - 1982 A. nummers 171 - 220, 3257
            - 1982 A. nummers 221 - 280, 3258
            - 1982 A. nummers 281 - `335, 3259
            - 1982 A. nummers 336 - 390, 3260
            - 1982 A. nummers 391 - 450, 3261
            - 1982 A. nummers 451 - 505, 3262
            - 1982 A. nummers 506 - 545, 3263
            - 1982 A. nummers 546 - 595, 3264
            - 1982 A. nummers 596 - 630, 3265
            - 1982 A. nummers 631 - 672, 3266
            - 1982 A. nummers 673 - 725, 3267
            - 1982 A. nummers 726 - 784, 3268
            - 1983 A. nummers 1 - 60, 3269
            - 1983 A. nummers 61 - 105, 3270
            - 1983 A. nummers 106 - 165, 3271
            - 1983 A. nummers 166 - 220, 3272
            - 1983 A. nummers 221 - 265, 3273
            - 1983 A. nummers 266 - 320, 3274
            - 1983 A. nummers 321 - 370, 3275
            - 1983 A. nummers 371 - 410, 3276
            - 1983 A. nummers 411 - 460, 3277
            - 1983 A. nummers 461 - 510, 3278
            - 1983 A. nummers 511 - 560, 3279
            - 1983 A. nummers 561 - 605, 3280
            - 1983 A. nummers 606 - 660, 3281
            - 1983 A. nummers 661 - 710, 3282
            - 1983 A. nummers 711 - 765, 3283
            - 1983 A. nummers 766 - 810, 3284
            - 1983 A. nummers 811 - 850, 3285
            - 1983 A. nummers 851 - 893, 3286
            - 1984 A. nummers 1 - 72, 3287
            - 1984 A. nummers 73 - 130, 3288
            - 1984 A. nummers 131 - 190, 3289
            - 1984 A. nummers 191 - 250, 3290
            - 1984 A. nummers 251 - 299, 3291
            - 1984 A. nummers 300 - 350, 3292
            - 1984 A. nummers 351 - 415, 3293
            - 1984 A. nummers 416 - 460, 3294
            - 1984 A. nummers 461 - 515, 3295
            - 1984 A. nummers 516 - 570, 3296
            - 1984 A. nummers 571 - 615, 3297
            - 1984 A. nummers 616 - 672, 3298
            - 1984 A. nummers 673 - 730, 3299
            - 1984 A. nummers 731 - 779, 3300
            - 1984 A. nummers 780 - 835, 3301
            - 1984 A. nummers 836 - 870, 3302
            - 1984 A. nummers 871 - 903, 3303
            - 1985 A. nummers 1 - 60, 3304
            - 1985 A. nummers 61 - 90, 3305
            - 1985 A. nummers 91 - 155, 3306
            - 1985 A. nummers 156 - 215, 3307
            - 1985 A. nummers 216 - 265, 3308
            - 1985 A. nummers 266 - 310, 3309
            - 1985 A. nummers 311 - 375, 3310
            - 1985 A. nummers 376 - 415, 3311
            - 1985 A. nummers 416 - 465, 3312
            - 1985 A. nummers 466 - 530, 3313
            - 1985 A. nummers 531 - 585, 3314
            - 1985 A. nummers 586 - 640, 3315
            - 1985 A. nummers 641 - 699, 3316
            - 1985 A. nummers 700 - 755, 3317
            - 1985 A. nummers 756 - 810, 3318
            - 1985 A. nummers 811 - 823, 3319
            - 1986 A. nummers 1 - 40, 3320
            - 1986 A. nummers 41 - 80, 3321
            - 1986 A. nummers 81 - 130, 3322
            - 1986 A. nummers 131 - 185, 3323
            - 1986 A. nummers 186 - 235, 3324
            - 1986 A. nummers 236 - 285, 3325
            - 1986 A. nummers 286 - 340, 3326
            - 1986 A. nummers 341 - 396, 3327
            - 1986 A. nummers 397 - 445, 3328
            - 1986 A. nummers 446 - 510, 3329
            - 1986 A. nummers 511 - 550, 3330
            - 1986 A. nummers 551 - 595, 3331
            - 1986 A. nummers 596 - 635, 3332
            - 1986 A. nummers 636 - 670, 3333
            - 1987 A. nummers 1 - 55, 3334
            - 1987 A. nummers 56 - 110, 3335
            - 1987 A. nummers 111 - 170, 3336
            - 1987 A. nummers 171 - 228, 3337
            - 1987 A. nummers 229 - 270, 3338
            - 1987 A. nummers 271 - 320, 3339
            - 1987 A. nummers 321 - 365, 3340
            - 1987 A. nummers 366 - 420, 3341
            - 1987 A. nummers 421 - 472, 3342
            - 1987 A. nummers 473 - 515, 3343
            - 1987 A. nummers 516 - 560, 3344
            - 1987 A. nummers 561 - 607, 3345
            - 1988 A. nummers 1 - 45, 3346
            - 1988 A. nummers 46 - 115, 3347
            - 1988 A. nummers 116 - 180, 3348
            - 1988 A. nummers 181 - 245, 3349
            - 1988 A. nummers 246 - 290, 3350
            - 1988 A. nummers 291 - 340, 3351
            - 1988 A. nummers 341 - 385, 3352
            - 1988 A. nummers 386 - 430, 3353
            - 1988 A. nummers 431 - 475, 4705
            - 1988 A. nummers 476 - 515, 3354
            - 1988 A. nummers 516 - 560, 3355
            - 1988 A. nummers 561 - 605, 4706
            - 1989 A. nummers 1 - 45, 3356
            - 1989 A. nummers 46 - 90, 3357
            - 1989 A. nummers 91 - 142, 3358
            - 1989 A. nummers 143 - 185, 3359
            - 1989 A. nummers 186 - 225, 3360
            - 1989 A. nummers 226 - 279, 3361
            - 1989 A. nummers 280 - 325, 3362
            - 1989 A. nummers 326 - 379, 3363
            - 1989 A. nummers 380 - 435, 3364
            - 1989 A. nummers 436 - 495, 3365
            - 1989 A. nummers 496 - 539, 3366
            - 1989 A. nummers 540 - 572, 3367
          - Kaartsystemen betreffende intrekking, wijziging en vaststelling alimentatie, 1980 - 1989; 3368-3377; 10 kaartsystemen
            Geordend op naam van de requestrant(e).
            : Zie voor de processen- verbaal inv.nrs. 3225 - 3367.
            - 1980 A - Z, 3368
            - 1981 A - Z, 3369
            - 1982 A - Z, 3370
            - 1983 A - Z, 3371
            - 1984 A - Z, 3372
            - 1985 A - Z, 3373
            - 1986 A - Z, 3374
            - 1987 A - Z, 3375
            - 1988 A - Z, 3376
            - 1989 A - Z, 3377
          - Registers van inschrijving, van alimentatierequesten, op naam van de requestrant(e) en de gerequestreerde(n), 1980 - 1989; 3378-3382, 4700; 6 delen
            Met de inschrijving werd er gelijk een requestnummer aan toegekend, die numeriek overeenkomen met het volgnummer van indiening van het request van de requestrant(e).
            In deze registers werden ook de namen van de procureurs, griffierecht en de data van ontvangst van de verweerschriften van de gerequestreerde(n) ingevuld op de rechterbladzijde van het register vermeld.
            - 1980 jan 3 Volgnummers 1 - 1981 dec 31 Volgnummers 727, 3378
            - 1982 jan 4 Volgnummers 1 - 1982 dec 31 Volgnummers 784, 3379
            - 1983 jan 4 Volgnummers 1 - 1983 dec 30 Volgnummers 893, 3380
            - 1984 jan 2 Volgnummers 2 - 1984 dec 31 Volgnummers 903, 3381
            - 1985 jan 2 Volgnummers 1 - 1985 dec 31 Volgnummers 823, 3382
            - 1986 jan 2 Volgnummers 1 - 1989 dec 29 Volgnummers 571, 4700
        - Ouderlijke macht en voogdij van minderjarigen, 2.3.1.5
          - Dossiers betreffende ontzetting en ontheffing uit de ouderlijke macht en wijziging van voogdij, 1980 - 1989; 3383-3473; 93 pakken
            Ouderlijke macht is de bevoegdheid en plicht van een of beiden ouders om hun minderjarige wettige kinderen te verzorgen en op te voeden. Na het overlijden van een der ouders en ontbinding van het huwelijk gaat de ouderlijke macht voogdij heten.
            : Zie voor de toegangen inv.nrs. 3474 - 3475.
            - 1980 V. nummers 1 - 35, 3383
            - 1980 V. nummers 36 - 65, 3384
            - 1980 V. nummers 66 - 90, 3385
            - 1980 V. nummers 91 - 115, 3386
            - 1980 V. nummers 116 - 175, 3387
            - 1980 V. nummers 176 - 215, 3388
            - 1980 V. nummers 216 - 240, 3389
            - 1980 V. nummers 241 - 275, 3390
            - 1980 V. nummers 276 - 301, 3391
            - 1981 V. nummers 1 - 35, 3392
            - 1981 V. nummers 36 - 65, 3393
            - 1981 V. nummers 66 - 99, 3394
            - 1981 V. nummers 100 - 130, 3395
            - 1981 V. nummers 131 - 165, 3396
            - 1981 V. nummers 166 - 199, 3397
            - 1981 V. nummers 200 - 225, 3398
            - 1981 V. nummers 226 - 250, 3399
            - 1981 V. nummers 251 - 275, 3400
            - 1981 V. nummers 276 - 319, 3401
            - 1982 V. nummers 1 - 35, 3402
            - 1982 V. nummers 36 - 75, 3403
            - 1982 V. nummers 76 - 105, 3404
            - 1982 V. nummers 106 - 120, 3405
            - 1982 V. nummers 121 - 155, 3406
            - 1982 V. nummers 156 - 190, 3407
            - 1982 V. nummers 191 - 220, 3408
            - 1982 V. nummers 221 - 245, 3409
            - 1982 V. nummers 246 - 275, 3410
            - 1982 V. nummers 276 - 313, 3411
            - 1983 V. nummers 1 - 35, 3412
            - 1983 V. nummers 36 - 70, 3413
            - 1983 V. nummers 71 - 100, 3414
            - 1983 V. nummers 101 - 140, 3415
            - 1983 V. nummers 141 - 170, 3416
            - 1983 V. nummers 171 - 205, 3417
            - 1983 V. nummers 206 - 250, 3418
            - 1983 V. nummers 251 - 285, 3419
            - 1983 V. nummers 286 - 323, 3420
            - 1984 V. nummers 1 - 40, 3421
            - 1984 V. nummers 41 - 75, 3422
            - 1984 V. nummers 76 - 115, 3423
            - 1984 V. nummers 116 - 160, 3424
            - 1984 V. nummers 161 - 205, 3425
            - 1984 V. nummers 206 - 250, 3426
            - 1984 V. nummers 251 - 295, 3427
            - 1984 V. nummers 296 - 325, 3428
            - 1984 V. nummers 326 - 366, 3429
            - 1985 V. nummers 1 - 50, 3430
            - 1985 V. nummers 51 - 85, 3431
            - 1985 V. nummers 86 - 135, 3432
            - 1985 V. nummers 136 - 175, 3433
            - 1985 V. nummers 176 - 215, 3434
            - 1985 V. nummers 216 - 260, 3435
            - 1985 V. nummers 261 - 310, 3436
            - 1985 V. nummers 311 - 338, 3437
            - 1986 V. nummers 1 - 40, 3438
            - 1986 V. nummers 41 - 90, 3439
            - 1986 V. nummers 91 - 135, 3440
            - 1986 V. nummers 136 - 175, 3441
            - 1986 V. nummers 176 - 215, 3442
            - 1986 V. nummers 216 - 250, 3443
            - 1986 V. nummers 251 - 290, 3444
            - 1986 V. nummers 291 - 320, 3445
            - 1986 V. nummers 321 - 350, 3446
            - 1987 V. nummers 1 - 50, 3447
            - 1987 V. nummers 51 - 90, 3448
            - 1987 V. nummers 91 - 135, 3449
            - 1987 V. nummers 136 - 180, 3450
            - 1987 V. nummers 181 - 225, 3451
            - 1987 V. nummers 226 - 260, 3452